最高法院民事裁定　　　　　　九十四年度台抗字第一０八二號
　　再 抗告 人　太平洋崇光百貨股份有限公司
　　法定代理人　鍾　琴
　　訴訟代理人　古嘉諄律師
　　　　　　　　江如蓉律師
　　　　　　　　林凱倫律師
上列再抗告人因與相對人國泰世華商業銀行股份有限公司間聲請
假扣押事件，對於中華民國九十四年九月十九日台灣高等法院裁
定（九十四年度抗字第二三六六號），提起再抗告，本院裁定如
下：
    主  文
再抗告駁回。
再抗告訴訟費用由再抗告人負擔。
    理  由
按債權人就金錢請求或得易為金錢請求之請求，欲保全強制執行
者，得聲請假扣押。又請求及假扣押之原因，應釋明之；前項釋
明如有不足，而債權人陳明願供擔保或法院認為適當者，法院得
定相當之擔保，命供擔保後為假扣押，民事訴訟法第五百二十二
條第一項、第五百二十六條第一、二項分別定有明文。又法院就
債務人因假扣押所受損害，命債權人預供擔保，其金額之多寡應
如何認為相當，原屬於法院職權裁量之範圍，非當事人所可任意
指摘。本件相對人聲請台灣台北地方法院（下稱台北地院）裁定
對再抗告人假扣押，台北地院裁定命相對人供擔保新台幣（下同
）三億元或同面額之中央政府建設公債九十年度甲類第七期無實
體公債後，准對再抗告人假扣押（九十四年度裁全字第四六三九
號），再抗告人對之提起抗告。原法院以：相對人主張對於再抗
告人有九億元之違約金債權，提出策略聯盟合約書（按第六條違
約罰則記載九億元之違約金等字）及策略聯盟合約增修協議書等
文件以資釋明，並陳明願供擔保以補釋明之不足，聲請為假扣押
，台北地院依首揭規定，命供擔保後為假扣押，核無不合。再抗
告人謂兩造於民國九十年五月及同年六月間簽訂策略聯盟合約書
及策略聯盟合約書補充協議條款，又於九十三年十二月三十一日
簽訂策略聯盟合約增修協議書，確認相對人所發之信用卡得在伊
之營業場所享有等同於太平洋SOGO聯名卡之購物優惠。雖相對人
稱再抗告人於簽訂上開增修協議書後，拒絕提供相對人所發信用
卡之持卡人享有購物優惠，已屬違約等語，惟兩造前為解決雙方
因該合約書及合約書補充協議條款衍生之相關爭議，而嗣後原擬
簽訂之一份協議書一分為三，即上開增修協議書（主要與相對人
之權益有關）、業務補充協議書（關涉伊之重大權益）及補充協
議書，兩造並達成上述三份協議書應同時簽立之共識，且同時生
效以拘束雙方。迨再抗告人用印後，相對人僅交回兩份完成用印
之上開增修協議書及補充協議書，並表示另份業務補充協議書仍
在用印程序中，詎相對人竟更執尚未同時生效之其中一份上開增
修協議書，指稱再抗告人違約而聲請假扣押云云，核屬實體法上
之爭執，乃應待本案解決之問題，非假扣押程序所得審究。再抗
告人對於上開假扣押裁定聲明不服，自無理由等詞，因而裁定維
持台北地院准為假扣押之裁定，駁回再抗告人之抗告，經核於法
並無不合。再抗告論旨謂相對人完全未釋明假扣押之原因，及原
法院遽爾維持台北地院命供擔保金額而未斟酌債務人所應受之損
害之違法裁定云云，執以指摘原裁定不當，聲明廢棄，非有理由
。
據上論結，本件再抗告為無理由。依民事訴訟法第四百九十五條
之一第二項、第四百八十一條、第四百四十九條第一項、第九十
五條、第七十八條，裁定如主文。
中　　華　　民　　國　九十四　年　十一　　月　十七　　日
                      最高法院民事第三庭
                          審判長法官  吳　正　一
                                法官  劉　福　聲
                                法官  黃　義　豐
                                法官  簡　清　忠
                                法官  高　孟　焄
      本件正本證明與原本無異
                                      書  記  官
中　　華　　民　　國　九十四　年　十二　　月　　六　　日
                                                Ｒ
